en: Foldability: Fixed; Foldable; Modular expandable; Roll-up; Other
da: Foldbarhed: Fast; Foldbar; Modulært udvidelig; Kan rulles sammen; Andet
ja: 折りたたみ性: 固定式; 折りたたみ式; モジュール式拡張可能; ロールアップ; その他
hu: Összehajthatóság: Fix; Összecsukható; Moduláris, bővíthető; Feltekerhető; Egyéb
pl: Składalność: Stała; Składana; Modułowa (z możliwością rozbudowy); Zwijana; Inna
fr: Capacité de repliage: Fixe; Pliable; Modulaire extensible; Enroulable; Autre
fi: Taitettavuus: Kiinteä; Taitettava; Modulaarinen, laajennettava; Rullattava; Muu
nl: Inklapbaarheid: Vast; Opvouwbaar; Modulair uitbreidbaar; Oprolbaar; Overige
zh-TW: 可折疊性: 固定式; 可折疊; 模組化可擴充; 捲起式; 其他
lt-LT: Sulankstomumas: Fiksuotas; Sulankstomas; Modulinis plečiamas; Susukamas; Kita
hr-HR: Sklopivost: Fiksno; Sklopivo; Modularno proširivo; Na rolanje; Ostalo
vi: Khả năng gập: Cố định; Có thể gấp gọn; Mở rộng dạng mô-đun; Dạng cuộn; Khác
nb: Sammenleggbarhet: Fast; Sammenleggbar; Modulært utvidbar; Opprullbar; Annet
pt-PT: Dobrável: Fixo; Dobrável; Modular expansível; De enrolar; Outro
ro-RO: Pliabilitate: Fix; Pliabil; Extensibil modular; Rulabil; Altele
th: ความสามารถในการพับ: พับไม่ได้; พับได้; ขยายแบบโมดูลได้; ม้วนพับได้; อื่นๆ
sv: Vikbarhet: Fast; Hopfällbar; Modulär expanderbar; Upprullbar; Övrigt
sk-SK: Skladateľnosť: Pevná; Skladacia; Modulárna rozšíriteľná; Zrolovacia; Iné
cs: Skládatelnost: Pevné; Skládací; Modulární rozšiřitelné; Rolovací; Jiné
bg-BG: Сгъваемост: Фиксиран; Сгъваем; Модулен разширяем; Навиващ се; Друг
sl-SI: Zložljivost: Fiksno; Zložljivo; Modularno razširljivo; Zvijanje v rolo; Drugo
ru: Складная конструкция: Фиксированный; Складной; Модульный расширяемый; Сворачивающийся; Другое
es: Plegable: Fijo; Plegable; Modular expandible; Enrollable; Otro
it: Pieghevolezza: Fisso; Pieghevole; Modulare espandibile; Arrotolabile; Altro
el: Δυνατότητα αναδίπλωσης: Σταθερό; Αναδιπλούμενο; Αρθρωτό επεκτεινόμενο; Τυλιγόμενο; Άλλο
ko: 접이식 여부: 고정; 접이식; 모듈식 확장형; 롤업; 기타
pt-BR: Capacidade de dobrar: Fixo; Dobrável; Modular expansível; Enrolável; Outro
de: Faltbarkeit: Feststehend; Faltbar; Modular erweiterbar; Aufrollbar; Sonstiges
tr: Katlanabilirlik: Sabit; Katlanabilir; Modüler genişletilebilir; Rulo; Diğer
zh-CN: 可折叠性: 固定; 可折叠; 模块化可扩展; 卷起式; 其他